臺灣彰化地方法院刑事判決　　　　　　　 96年度易字第440號
公　訴　人　臺灣彰化地方法院檢察署檢察官
被　　　告　己○○
　　　　　　　　　　（另案羈押於臺灣彰化看守所）
　　　　　　辛○○
　　　　　　丁○○
上列被告等因竊盜案件，經檢察官提起公訴（96年度偵字第1880
 號 、96年度偵字第1826號、96年度偵字第2477號、96年度偵字
第2487號），被告等於準備程序中就被訴事實為有罪之陳述，經
告以簡式審判之要旨，並聽取當事人之意見後，經本院合議庭裁
定由受命法官獨任進行簡式審判程序，判決如下：
    主    文
己○○共同竊盜，累犯，處有期徒刑肆月；又共同竊盜，累犯，
處有期徒刑肆月；又共同竊盜，累犯，處有期徒刑肆月；又竊盜
，累犯，處有期徒刑肆月；又竊盜，累犯，處有期徒刑肆月；又
竊盜，累犯，處有期徒刑肆月；又竊盜，累犯，處有期徒刑肆月
。應執行有期徒刑壹年拾月。
辛○○共同竊盜，累犯，處有期徒刑肆月；又竊盜，累犯，處有
期徒刑肆月。應執行有期徒刑柒月。
丁○○共同竊盜，累犯，處有期徒刑肆月，如易科罰金，以新臺
幣壹仟元折算壹日；又共同竊盜，累犯，處有期徒刑月，如易
科罰金，以新臺幣壹仟元折算壹日。應執行有期徒刑陸月，如易
科罰金，以新臺幣壹仟元折算壹日。
    事    實
一、己○○前因施用第一級毒品案件，經本院於民國93 年7 月8
    日以93年度訴字第421 號判決判處有期徒刑6 月，得易科罰
    金確定，入監執行後，已於94年2 月3 日執行完畢。辛○○
    前因竊盜案件，經本院彰化簡易庭於94年12月12日以94年度
    彰簡字第997 號判決有期徒刑3 月，得易科罰金確定，入監
    執行後，業於95年11月14日執行完畢。丁○○前因竊盜案件
    ，經本院彰化簡易庭於94年9 月26日以94 年度彰簡字第724
    號判處有期徒刑2 月，得易科罰金確定，並於95年2 月20日
    易科罰金執行完畢。詎均仍不知悛悔，先後分別基於竊盜之
    犯意，意圖為自己不法之所有，而為下列之行為：
（一）己○○與辛○○基於共同犯意之聯絡，於95年11月29日下
      午，由辛○○騎乘車牌號碼SU7- 227號機車，搭載己○○
      尋找行竊之目標，於同日下午5 時許，在彰化縣和美鎮○○里○○路78 號 前，以辛○○把風、己○○徒手撬開丙○○使用之車牌號碼MAY-526 號機車座椅下方置物箱之方
      式，共同竊取該置物箱內之皮包1 個（內有存摺7 本、代
      收票據簿2 本、印章3 枚、鑰匙5 支、網路銀行帳號密碼
      1 組、ADSL帳號密碼1 組、現金新臺幣（下同）3,500 元
      等物），得手後，現金朋分花用殆盡，其餘物品則丟棄於
      彰化縣和美鎮○○路大排水溝中。嗣經警循線查獲，扣得
      前揭皮包1 個、存摺7 本、代收票據簿2 本、印章3 枚、
      鑰匙5 支、網路銀行帳號密碼1 組、ADSL帳號密碼1 組，
      除現金外均經丙○○領回。
（二）辛○○於95年12月23日下午3 時許，在彰化縣彰化市○○
      路大排水溝樑旁，以徒手撬開乙○○使用之車牌號碼BL9-
      619 號機車座椅下方置物箱之方式，竊取該置物箱內之皮
      包1 個（內有身分證、機車駕照、汽車駕照、行車執照各
      1 張、郵局存款簿1 本、現金數百元等物），得手後，現
      金均花用盡，其餘物品則丟棄於彰化縣秀水鄉○○村○○
      巷○○道路旁。嗣經警循線查獲，扣得前揭皮包1 個、身
      分證、機車駕照、汽車駕照、行車執照各1 張、郵局存款
      簿1 本，除現金、行車執照1 張外均經乙○○領回。
（三）己○○與丁○○基於共同犯意之聯絡，於95年12月25日上
      午，由丁○○騎乘丁○○所有之車牌號碼J83-015 號機車
      ，搭載己○○尋找行竊之目標，於同日上午10時許，在彰
      化縣彰化市○○路12巷3 號前，以己○○把風、丁○○徒
      手撬開子○○所有之車牌號碼3GX-213 號機車座椅下方置
      物箱之方式，共同竊取該置物箱內之皮包1 個（內有身分
      證、健保卡、汽車駕照、機車駕照各1 張、提款卡3 張、
      現金1,000 元等物），得手後，現金朋分花用殆盡，其餘
      物品則丟棄於彰化縣彰化大排水溝中。嗣經警循線查獲。
（四）己○○與丁○○基於共同犯意之聯絡，於95年12月27日下
      午，由丁○○騎乘丁○○所有之車牌號碼J83-015 號機車
      ，搭載己○○尋找行竊之目標，於同日下午6 時許，在彰
      化縣彰化市○○路與工校街街口，以己○○把風、丁○○
      徒手撬開庚○○所有之車牌號碼BP3-429 號機車座椅下方
      置物箱之方式，共同竊取該置物箱內之皮包1 個（內有身
      分證、機車駕照、機車行照各1 張、手機1 支、提款卡 2
      張、信用卡4 張、存摺1 本、現金約400 元等物），得手
      後，現金朋分花用殆盡，其餘物品則丟棄於彰化縣彰化大
      排水溝中。嗣經警循線查獲己○○。丁○○為本次行為後
      ，於有偵查犯罪職權之機關或個人發覺其犯罪前，自動向
      彰化縣警察局彰化分局員警溫志榮坦承本次犯行而自首，
      且主動接受裁判。
（五）己○○於96年2 月5 日下午3 時許，在彰化縣鹿港鎮○○
      里○○路104 號前，以徒手撬開壬○○使用之車牌號碼RP
      2-923 號機車座椅下方置物箱之方式，竊取該置物箱內之
      皮包1 個（內有身分證、機車駕照、健保卡各1 張、提款
      卡2 支、印章1 枚、手機1 支、現金1,940 元等物），得
      手後，現金均花用殆盡，其餘物品則隨意丟棄。嗣經警循
      線查獲。
（六）己○○於96年2 月9 日下午5 時50許，在彰化縣鹿港鎮○○里○○路與正興路路口之體育場前，以徒手撬開戊○○
      使用之車牌號碼GY5-522 號機車座椅下方置物箱之方式，
      竊取該置物箱內之皮包1 個（內有身分證、汽車駕照、機
      車駕照、健保卡、金融卡各1 張、雨傘1 支、鑰匙1 串、
      皮夾1 個、手機1 支、現金300 、不詳數量之會員卡等物
      ），得手後，現金均花用殆盡，其餘物品則隨意丟棄於某
      大排水溝內。嗣經警循線查獲。
（七）己○○於96年2 月9 日下午6 時許，在彰化縣鹿港鎮洛津
      國小大門前，以徒手撬開癸○○使用之車牌號碼 GZ2-530
      號機車座椅下方置物箱之方式，竊取該置物箱內之皮包 1
      個（內有身分證、保險卡、機車行照各1 張、健保卡4 張
      、金融卡4 張、信用卡5 張、皮夾1 個、存摺2 本、手機
      1 支、現金約500 元等物），得手後，現金均花用殆盡，
      其餘物品則隨意丟棄於某大排水溝中。嗣經警循線查獲。
（八）己○○於96年2 月9 日下午6 時餘許，在彰化縣鹿港鎮洛
      津國小側門前，以徒手撬開甲○○使用之車牌號碼N9G-53
      8 號機車座椅下方置物箱之方式，竊取該置物箱內之皮包
      1 個（內有身分證、健保卡、金融卡、機車駕照、機車行
      照各1 張、手機1 支、現金約800 元等物），得手後，現
      金均花用殆盡，其餘物品則隨意丟棄於某大排水溝中。嗣
      經警循線查獲。
二、案經彰化縣警察局和美分局、鹿港分局、彰化分局報請臺灣
    彰化地方法院檢察署檢察官偵查起訴。
　　理    由
一、除被告所犯為死刑、無期徒刑、最輕本刑為3 年以上有期徒
    刑之罪或高等法院管轄第1 審案件者外，於前條第1 項程序
    進行中，被告先就被訴事實為有罪之陳述時，審判長得告知
    被告簡式審判程序之旨，並聽取當事人、代理人、辯護人及
    輔佐人之意見後，裁定進行簡式審判程序；除簡式審判程序
    及簡易程序案件外，第1 審應行合議審判，刑事訴訟法第27
    3 條之1 第1 項、第284 條之1 分別定有明文。本件被告己○○、辛○○、丁○○所犯係死刑、無期徒刑、最輕本刑為
    3 年以上有期徒刑之罪或高等法院管轄第1 審案件以外之罪
    ，並於本院行準備程序時就被訴事實為有罪之陳述，本院合
    議庭依前揭規定，經評議結果，裁定改由受命法官獨任行簡
    式審判程序，合先敘明。
二、訊據被告己○○、辛○○、丁○○對於前揭犯罪事實於警詢
    、偵訊、本院準備程序及審理時坦承不諱（見臺灣彰化地方
    法院檢察署96年度偵字第1880號卷第4 、5 、7 、8 頁，96
    年度偵字第2487號卷第4-8 、43、44頁，96年度偵字第2477
    號卷第7-17頁，96年度偵字第1826號卷第3 、4 頁，本院96
    年度易字第440 號卷第58、68-71 頁），核與證人沈秀真、
    證人即被害人乙○○、壬○○、癸○○、甲○○、子○○、
    庚○○、丙○○於警詢中之證述情節相符（見臺灣彰化地方
    法院檢察署96年度偵字第1880號卷第10頁，96年度偵字第24
    87號卷第9-18頁，96年度偵字第2477號卷第19-26 頁，96年
    度偵字第1826號卷第5 頁），並有贓物認領保管單2 紙、照
    片29張、車籍查詢基本資料詳細畫面附卷可稽（見臺灣彰化
    地方法院檢察署96年度偵字第1880號卷第16、19-24 頁，96
    年度偵字第2487號卷第19-22 、27-29 頁，96年度偵字第24
    77號卷第27-30 頁，96年度偵字第1826號卷第10、12、13頁
    ）。是被告之自白核與事實相符，本件事證明確，被告犯行
    洵堪認定，應予依法論科。
三、核被告己○○所為如事實欄一（一）、（三）至（八）所載
    之行為、辛○○所為如事實欄一（一）（二）所載之行為、
    蔣明寬所為如事實欄一（三）（四）所載之行為，係分別犯
    刑法第320 條第1 項之竊盜罪。又被告己○○與辛○○2 人
    就事實欄一（一）所示之竊盜犯行，具有犯意之聯絡及行為
    之分擔，應論以共同正犯，被告己○○與丁○○2 人就事實
    欄一（三）（四）所示之竊盜犯行，均具有犯意之聯絡及行
    為之分擔，應分別論以共同正犯。再被告己○○、辛○○共
    同所為如事實欄一（一）所示之竊盜犯行，被告己○○、丁○○共同所為如事實欄一（三）（四）所示之先後2 次竊盜
    犯行，被告獨自所為如事實欄一（五）至（八）所示之竊盜
    犯行，被告辛○○獨自所為如事實欄一（二）所示之竊盜犯
    行，均犯意各別，行為互殊，應分論併罰之。另公訴意旨雖
    認被告己○○所為如事實欄一（五）至（八）所示之竊盜犯
    行，屬接續犯之一罪，然上開數行為，侵害之數被害人財產
    法益係非同一，尚難論以接續犯之包括一罪（高法院86年臺
    上字第3295號判例參照），公訴意旨尚有誤會，附此敘明。
    查被告己○○前因施用第一級毒品案件，經本院於93年7 月
    8 日以93年度訴字第421 號判決判處有期徒刑6 月，得易科
    罰金確定，入監執行後，已於94年2 月3 日執行完畢。被告
    辛○○前因竊盜案件，經本院彰化簡易庭於94年12月12日以
    94 年 度彰簡字第997 號判決有期徒刑3 月，得易科罰金確
    定，入監執行後，業於95年11月14日執行完畢。被告丁○○
    前因竊盜案件，經本院彰化簡易庭於94年9 月26日以94年度
    彰簡字第724 號判處有期徒刑2 月，得易科罰金確定，並於
    95年2 月20日易科罰金執行完畢。此均有臺灣高等法院被告
    前案紀錄表、臺灣彰化地方法院檢察署刑案資料查註查紀錄
    表各3 份附卷可考，其等分別於有期徒刑執行完畢後，5 年
    內故意再犯本件有期徒刑以上之各罪，均為累犯，應各依刑
    法第47條第1 項規定加重其刑。按犯人在犯罪未發覺之前，
    向該管公務員告知其犯罪，而不逃避接受裁判，即與刑法第
    62 條 規定自首之條件相符，不以言明「自首」並「願受裁
    判」為必要；刑法第62條所謂自首，只以犯人在犯罪未發覺
    之前，向該管公務員申告犯罪事實，而受裁判為已足，並不
    以使用自首字樣為必要。（最高法院63年臺上字第1101號判
    例、88年度臺上字第877 號判決意旨參照）。本件被告丁○○於為如事實欄一（四）所載之行為後，犯罪未被發覺前，
    即向彰化縣警察局彰化分局員警溫志榮坦承其為行竊之人，
    嗣並接受裁判一節，有證人溫志榮之職務報告1 紙附卷可證
    （見本院96年度易字第440 號卷第51頁），其對於未被發覺
    之犯罪自首而接受裁判，爰依刑法第62條前段規定，就其所
    犯如事實欄一（四）所載之普通竊盜罪，減輕其刑，並依法
    先加後減之。爰審酌被告3 人素行非佳，且正值青壯之年，
    不思循正當途徑獲取所需，僅因缺錢花用，即任意竊取他人
    財物，侵害他人權益非微，惟考量被告3 人行竊之手段、次
    數，所得財物之價值，及犯後均坦承犯行，態度尚屬良好等
    一切情狀，分別量處如主文所示之刑，及定其應執行之刑，
    並就被告丁○○所犯2 罪及其應執行之刑，均併為諭知易科
    罰金之折算標準。
四、扣案如事實欄一（一）所示之皮包1 個、存摺7 本、代收票
    據簿2 本、印章3 枚、鑰匙5 支、網路銀行帳號密碼1 組、
    ADSL帳號密碼1 組，係被告己○○、辛○○共同竊盜所得之
    物，為被害人丙○○所有，均經領回；扣案如事實欄一（二
    ）所示之皮包1 個、身分證、機車駕照、汽車駕照、行車執
    照各1 張、郵局存款簿1 本，係被告辛○○竊盜所得之物，
    為被害人尤妙均所有，除行車執照1 張外，亦經領回，有贓
    物認領保管單2 紙在卷足憑（見臺灣彰化地方法院檢察署96
    年度偵字第1826號卷第10頁，96年度偵字第1880號卷第16頁
    ），且非違禁物，爰均不另為沒收之諭知。
據上論斷，應依刑事訴訟法第273 條之1 第1 項、第299 條第 1
項前段，刑法第28條、第320 條第1 項、第62條前段、第47條第
1 項、第41條第1 項前段、第2 項、第51條第5 款，刑法施行法
第1 條之1 第1 項、第2 項前段，判決如主文。
本案經檢察官莊佳瑋到庭執行職務。
中　　華　　民　　國　　96　　年　　4 　　月　　30　　日
                  刑事第八庭    法  官  林秉暉
以上正本證明與原本無異。
如不服本判決，應於判決送達後10日內，向本院提出上訴狀 (須
附繕本)。
告訴人或被害人對於判決如有不服具備理由請求檢察官上訴者，
其上訴期間之計算係以檢察官收受判決正本之日期為準。
中　　華　　民　　國　　96　　年　　5 　　月　　1 　　日
                                書記官  梁高賓
附錄本案論罪科刑法條全文：
中華民國刑法第320條第1項
意圖為自己或第三人不法之所有，而竊取他人之動產者，為竊盜
罪，處 5 年以下有期徒刑、拘役或500元以下罰金。
